【裁判字號】    95,上訴,1440
【裁判日期】    950816
【裁判案由】    違反槍砲彈藥刀械管制條例
【裁判全文】
臺灣高等法院刑事判決                95年度上訴字第1440號
    上  訴  人
    即  被  告  乙○○
    選任辯護人  吳義雄律師
上列上訴人因違反槍砲彈藥刀械管制條例案件，不服臺灣臺北地
方法院94年度訴字第1451號，中華民國95年3月23日第一審判決
（起訴案號：臺灣臺北地方法院檢察署94年度偵字第15719號）
，提起上訴，本院判決如下：
    主  文
原判決關於乙○○部分撤銷。
乙○○未經許可，持有可發射子彈具有殺傷力之制式半自動手槍，
處有期徒刑伍年肆月，併科罰金新臺幣拾萬元，罰金如易服勞役
，以新臺幣壹仟元折算壹日，扣案如附表所示之物均沒收。
    事  實
一、甲○○（已判決確定）明知可發射子彈具有殺傷力之制式半
    自動手槍、改造玩具手槍及制式子彈，均屬槍砲彈藥刀械管
    制條例所管制之違禁物品，非經中央主管機關許可，不得寄
    藏及持有之，竟仍於民國（下同）93年9月間某日，受名為
    「志忠」之成年男子所託，代為保管藏放以色列IMI廠製
    941FBL型口徑9mm之制式半自動手槍1支（含彈匣2個）、由
    仿BERETTA廠半自動手槍製造之玩具手槍換裝土造金屬槍管
    及土造滑套改造而成之改造手槍1支（含彈匣1個），及口徑
    9mm制式子彈47顆（除其中1顆係不發彈無殺傷力外，其餘經
    鑑驗均具殺傷力），並自該日起非法寄藏持有之。嗣於94年
    8月24日凌晨2時許，甲○○與友人乙○○（起訴書均誤載為
    蔡「效」均）前往位於臺北市○○區○○街115號6樓「中國
    城舞廳」飲酒，並於清晨5時許結束消費離去，惟甲○○復
    於6時許接獲中國城舞廳經理林修宏（綽號「龍一」）之電
    話求援，表示在舞廳內與客人發生不快，要求甲○○前去協
    助處理等語。甲○○獲悉後先以電話聯絡乙○○駕車前來搭
    載，嗣並攜帶裝有前開制式半自動手槍1支（含彈匣2個）、
    改造玩具手槍1支（含彈匣1個）及制式子彈47顆之黑色手提
    包1個，搭乘乙○○所駕駛之車牌號碼T5─7510號自小客車
    ，於清晨7時許返抵中國城舞廳，甲○○於上樓前並先將該
    手提包交予尚不知內裝有槍、彈之乙○○，二人一同搭乘電
    梯上樓。嗣抵達6樓舞廳後，甲○○、乙○○二人即於V9包
    廂內等候，待林修宏進入包廂後，甲○○除出示部分槍、彈
    予林修宏及乙○○觀看外，並將裝有制式半自動手槍1支、
    彈匣2個及制式子彈38顆之手提包交付乙○○示意其先行離
    開下樓；乙○○於包廂內見甲○○出示槍枝，已知悉手提包
    內尚裝有其餘槍、彈之事實，且明知具殺傷力之制式半自動
    手槍及制式子彈均為違禁物品，非經許可不得任意持有，竟
    未加拒絕，仍依甲○○指示將該裝有槍、彈之黑色手提包攜
    出包廂而非法持有，旋搭乘電梯下至1樓，在前揭T5─7510
    號自小客車駕駛座上休息等候，並將該手提包置於副駕駛座
    之座椅下。惟甲○○先前在包廂內出示槍枝之舉，已遭中國
    城舞廳服務生郭志龍自外透過包廂玻璃窗看見察覺，並前往
    辦公室告稱有客人於V9包廂內出示槍枝、恐欲鬧事等語，該
    舞廳總經理杜源森、副總經理陳祥龍、主任謝世典等人獲悉
    後，即與郭志龍一同前往包廂察看，適見乙○○手持黑色手
    提包步出包廂並搭乘電梯下樓，陳祥龍、謝世典等人即搭乘
    電梯下樓追趕，果於一樓路旁發現乙○○在前揭自小客車內
    休息，惟車門並未上鎖，即打開車門將乙○○制伏並帶至6
    樓舞廳，謝世典更於乙○○所駕車輛副駕駛座座椅下發現裝
    有制式半自動手槍1支、彈匣2個及制式子彈38顆之黑色手提
    包；另方面甲○○亦於舞廳內遭杜源森、郭志龍等舞廳人員
    制伏，並於其身上發現改造玩具手槍1支、彈匣1個及制式子
    彈9顆。嗣經警方於同日上午7時40分許據報前往前開舞廳，
    始查獲上情，並扣得前揭槍、彈。
二、案經臺北市政府警察局萬華分局報請臺灣臺北地方法院檢察
    署檢察官偵查起訴。
    理  由
一、證據能力之說明：
（一）關於上訴人即被告乙○○警詢筆錄之證據能力：
    1.按被告之自白，非出於強暴、脅迫、利誘、詐欺、疲勞訊
      問、違法羈押或其他不正之方法，且與事實相符者，得為
      證據；被告陳述其自白係出於不正之方法者，應先於其他
      事證而為調查，刑事訴訟法第156條第1項、第3項定有明
      文。
    2.經原審當庭勘驗被告乙○○前揭期日於中興醫院所為第一
      次警詢之錄音帶，警員對於乙○○詢問姓名、年籍、職業
      、身分證編號、住址、學歷、電話等事項，告知涉嫌槍砲
      案件，並告知得選任辯護人（被告乙○○於警局已選任陳
      柏廷律師為辯護人，此有委任狀一紙在卷可稽），繼而詢
      問本件相關事件發生經過及時間，詢問過程中，被告乙○
      ○雖然語氣較為虛弱，但對於員警之詢問均能予以回答，
      認與94年度偵字第15719號卷第24至27頁之警詢筆錄記載
      相符，有原審94年12月14日準備程序筆錄在卷可稽（見原
      審卷第114頁）。且經原審勘驗中國城舞廳案發時監視器
      錄影帶，可知本件警方據報到場後，被告甲○○係由二名
      警察一左一右架著自畫面左下方走出等電梯，被告乙○○
      隨後由一名警察自右攙扶，跛行跟隨在後，眾人一起進入
      電梯離去，被告二人雖步伐較慢，但經由警方之攙扶仍能
      自行行走，甲○○並有跟警方交談等情，亦有原審上開準
      備程序筆錄可稽（見同上卷第113頁正反面）。
    3.查被告乙○○於原審準備程序先以其飲酒後遭人毆打為由
      ，爭執其警詢所為自白非出於正常精神意識，嗣於原審及
      本院審理時又改稱：係警察告訴伊要這樣說才能交保云云
      ，其前後說詞不一，已難採信，況被告乙○○於警局已有
      選任陳柏廷律師為辯護人，業如前述，既有律師在旁陪同
      被告乙○○製作警詢筆錄以確保其自身權益，衡情被告乙
      ○○應不可能為求交保即盲目坦承犯行，警方也不可能在
      律師在場之情況下以才能交保為由而誘使被告乙○○為不
      實之自白。
    4.是本件被告乙○○前揭警詢之陳述，查無出於強暴、脅迫
      、利誘、詐欺、疲勞訊問、違法羈押或其他不正方法之情
      形，且與其自身及同案被告甲○○嗣後於法院羈押調查時
      所為之陳述內容一致，復與證人郭志龍、陳祥龍、謝世典
      所為關於本件事發經過及查獲情形之證詞皆屬相符（詳後
      述），更有扣案槍彈可資佐憑，足認被告乙○○警詢之陳
      述與其他客觀事證相符，自具有證據能力而得作為本件審
      認之證據。
（二）至被告乙○○之原審辯護人雖陳稱：扣案槍枝係證人謝世
      典等人非法取得扣押，該槍枝不具證據能力云云，惟被告
      乙○○與甲○○二人係攜帶槍枝進入中國城舞廳包廂，因
      遭證人郭志龍等人等舞廳人員察覺而予以制伏，搜出槍枝
      後嗣並報警處理（詳後述），且經證人取出並交付到場員
      警加以扣押之槍彈，確係被告乙○○與甲○○二人裝於手
      提包內攜往舞廳之槍彈一節，更為被告乙○○與甲○○二
      人所不否認，則被告乙○○與甲○○二人當時持有槍彈之
      舉乃屬現行犯，證人等人將被告乙○○與甲○○二人制伏
      逮捕，並取出槍彈交付員警扣押處理，自與一般執行犯罪
      偵查職務之公務員非法搜索、扣押或違法取證之情形不同
      ，該槍枝自得作為證據無訛，併予敘明。
二、訊據被告乙○○對於在舞廳1樓自甲○○處取得手提包，待
    上樓進入舞廳包廂後，又依甲○○指示將該手提包攜帶下樓
    置於車上，嗣遭中國城舞廳人員制伏，並於手提包內遭查獲
    制式半自動手槍1支、彈匣2個及子彈38顆等事實，固亦不否
    認，惟矢口否認有何非法持有槍、彈犯行，辯稱：伊真的不
    知道手提包內有槍彈，甲○○於包廂內出示槍枝時，正巧伊
    離開包廂前去如廁，故對於甲○○所交付之手提包內裝有槍
    彈等事實毫無所悉，甲○○事先亦未告知，否則伊與舞廳員
    工衝突時即會持以防身云云。
三、經查：
（一）已判決確定之被告甲○○自93年9月間某日起，受名為「
      志忠」之成年男子所託，代為藏放制式半自動手槍1支（
      含彈匣2個）、改造玩具手槍1支（含彈匣1個）及制式子
      彈47顆，嗣應中國城舞廳經理林修宏之請求，於94年8月
      24日清晨7時許與被告乙○○前往中國城舞廳，於一樓將
      裝有前揭槍、彈之黑色手提包交付被告乙○○攜持，迄乘
      電梯上至6樓舞廳後，甲○○除於V9包廂內出示槍枝外，
      又囑被告乙○○將裝有其餘槍彈之上開手提包攜帶下樓，
      嗣經舞廳員工發現雙方扭打後，於甲○○身上查獲改造玩
      具手槍1支、彈匣1個及制式子彈9顆，復於被告乙○○所
      駕駛T5─7510號自小客車副駕駛座座椅下查獲裝有制式半
      自動手槍1支、彈匣2個及子彈38顆之黑色手提包等事實，
      業據被告乙○○; 甲○○供承不諱，核與證人即中國城舞
      廳經理林修宏（綽號「龍一」）於原審證稱：當晚被告二
      人至舞廳喝酒至清晨時離開，嗣伊因簽帳之糾紛遭其他客
      人恐嚇，故打電話請甲○○返回舞廳，後來甲○○即與乙
      ○○一同返回舞廳，伊在包廂內桌上有看見一個黑色包包
      等語相符（見原審卷第151至152頁），且經原審當庭勘驗
      中國城舞廳電梯內及電梯出口舞廳大廳之監視器光碟、錄
      影帶，被告乙○○、甲○○二人接獲證人林修宏電話一同
      返回舞廳，自一樓搭乘電梯前往6樓舞廳時，被告乙○○
      之左手確實持有黑色手提包一個，二人步入舞廳，約7分
      鐘後，被告乙○○又手持該手提包步出大廳搭乘電梯下樓
      ，未久即遭他人架住搭乘電梯回至舞廳大廳，有原審94年
      12月14日準備程序筆錄、95年3月9日審判筆錄附卷可考（
      見原審卷第112至113頁、第192至193頁）；此外，復有制
      式半自動手槍1支（含彈匣2個）、改造玩具手槍1支（含
      彈匣1個）及制式子彈47顆扣案可稽。
（二）上開扣案槍、彈經送請內政部警政署刑事警察局鑑定結果
      ，認送鑑制式手槍1支係以色列IMI廠製941FBL型口徑9mm
      之制式半自動手槍（槍枝管制編號0000000000），機械性
      能良好，可擊發同口徑制式子彈，認具殺傷力，另1槍枝
      認係由仿BERETTA廠半自動手槍製造之玩具手槍換裝土造
      金屬槍管及土造滑套改造而成之改造手槍（槍枝管制編號
      0000000000），機械性能良好，可擊發適用子彈，認具殺
      傷力，至於送鑑子彈47顆經鑑定均係口徑9mm制式子彈，
      除其中1顆經試射無法擊發，認係不發彈，無殺傷力外，
      其餘46顆均具殺傷力（鑑定時試射8顆）等情，亦有該局9
      4年8月24日刑鑑字第0940129079號槍彈鑑定書在卷可憑（
      見偵卷第41至47頁）。
（三）被告乙○○於94年8月24日警詢時業已供承：我於今（24
      ）日凌晨3時許和甲○○及兩位朋友一同前往中國城舞廳
      喝酒，喝至5時許才離開，我開車載甲○○返回林口去牽
      摩托車，一個人獨自開車回家時，在路上甲○○又打電話
      給我叫我載他再回到臺北，於是我就駕駛T5─7510汽車去
      甲○○家樓下接他，在車上甲○○大約有談到與人發生糾
      紛，直到中國城舞廳樓下時，甲○○就交給我一個黑色袋
      子，該袋子有一點重，甲○○叫我帶著和他一起上樓，上
      樓以後，甲○○就跟該舞廳經理龍一（即證人林修宏）至
      包廂談論事情，我就先去上廁所，上完廁所後返回包廂，
      甲○○就從我拿的袋子內亮出一支手槍，並叫我將袋子剩
      下的槍枝拿去樓下等他，我下樓後就將該槍彈放置於右前
      座椅子下方，沒多久就有3、4個人到我車子旁將我拉下，
      並取出我車上的槍枝，把我帶至樓上該舞廳的大廳毆打我
      ，甲○○打開袋子時我才知道袋子裡有裝槍枝，我只知道
      裡面有2把手槍，子彈我沒有算我不知道，我去甲○○家
      樓下接他時，他就提著黑色袋子上車，我不知道他在何處
      取得槍彈等語綦詳（見偵卷第24至27頁）；嗣於翌日（94
      年8月25日）經警方移由檢察官向原審聲請羈押，於接受
      法官訊問調查時仍供稱：8月24日我們前往中國城舞廳喝
      到5點多離開，我開車送甲○○回到林口住處，後來我快
      到家時，甲○○打電話給我，說龍一跟人吵架，叫我陪他
      去臺北，我是在下車時才看到一個黑色袋子，準備要上樓
      到舞廳時，甲○○叫我幫他拿那個袋子陪他上去，上樓後
      我們在包廂內等候，龍一一進來就向甲○○拿槍，甲○○
      問龍一為什麼要拿槍，但是龍一說的不清不楚的，甲○○
      就叫我先把槍彈拿下去，後來我把槍彈放到車上不到2、3
      分鐘，就被人拉下車，拉到舞廳後遭人毆打，當時在小包
      廂裡面很暗，我只知道有2支槍及子彈，但不知槍彈型號
      及式樣等語（見原審94年8月25日訊問筆錄，附於原審94
      年度聲羈字第255號卷）。核與甲○○同日接受羈押訊問
      時供稱：當日我接到龍一電話告知與人發生糾紛，故以電
      話聯繫乙○○，並攜帶槍彈與乙○○一同返回中國城舞廳
      ，當時我是先將槍枝放在黑色包包裡面，由乙○○將包包
      拿進去中國城，到了包廂內我將包包打開來，乙○○有看
      到裡面是槍彈，後來我就把其餘槍彈放在包包內請乙○○
      拿到樓下的車上放，乙○○離開後就有一群人衝進包廂打
      我等語（見同上訊問筆錄），相符一致。
（四）而被告乙○○與甲○○二人攜帶裝有槍彈之手提包返回中
      國城舞廳後，甲○○於V9包廂內出示槍枝之舉遭該舞廳服
      務生郭志龍自外透過包廂玻璃窗看見察覺後，即前往辦公
      室告稱有客人於包廂內出示槍枝、恐欲鬧事等語，該舞廳
      總經理杜源森、副總經理陳祥龍、主任謝世典等人獲悉後
      ，即與郭志龍一同前往包廂察看，適見被告乙○○手持黑
      色手提包步出包廂並搭乘電梯下樓，陳祥龍、謝世典等人
      即搭乘電梯下樓追趕，果於被告乙○○休息之自小客車上
      發現乙○○，隨即將之制伏，並於該車副駕駛座座椅下發
      現裝有槍彈之黑色手提包，甲○○亦於舞廳內遭杜源森、
      郭志龍等舞廳人員制伏並發現槍彈等情，業據證人郭志龍
      於原審證稱：當天在中國城舞廳見到被告等人二次，第一
      次是被告二人與其他人到舞廳內喝酒消費，時間我不太記
      得，也沒有注意到被告二人何時離開，但知道他們原先消
      費的包廂已經空了，應該已經離開。第二次再看到被告二
      人，就是從V9包廂玻璃外面看進去看到的，當時甲○○是
      坐著，乙○○站著，我往裡面看時，就看到甲○○拿一把
      槍在手上，還看見沙發上的袋子露出一把槍，我看到槍後
      ，就趕快跑去報告業務經理陳祥龍，後來即看見乙○○拿
      著一個黑色包包先坐電梯下去，伊並與甲○○在包廂外發
      生扭打等語（見原審卷第155至158頁），證人陳祥龍亦證
      稱：當天我本來在辦公室，後來有少爺郭志龍進來跟杜森
      源報告說V9包廂內有槍，杜森源即與我一前一後要去包廂
      了解情形，途中就有另外少爺說V9內其中有一人即被告乙
      ○○已經拿著包包要離開，所以我就與謝世典折往電梯那
      裡去了解，並搭電梯追下樓，後來在一樓大門路旁停放之
      車上發現被告乙○○，我看他車門未鎖，就把車門打開問
      他：少年仔，你帶槍來公司做什麼？他就身體往前傾，好
      像要伸手拿東西的樣子，我就跟謝世典二人將他拖出車外
      予以壓制，因為少爺說他有帶包包下樓，所以我就叫謝世
      典趕快去車上找該包包，謝世典就從駕駛座旁找到一把槍
      ，後來將被告乙○○帶上樓時，發現另外一人也被制伏了
      等語（見原審卷第158至160頁）；另據證人謝世典證稱：
      當時我在6樓辦公室，舞廳裡面服務生跑來告訴我說有二
      個人帶槍到店裡包廂內，有一個人已經要離開，我就跟陳
      祥龍下樓，後來在公司樓下路邊停車格內車上看見被告乙
      ○○，陳祥龍就把他抓下車，我在副駕駛座椅子下找到1
      個黑色小包包，裡面有1把槍，就將被告乙○○帶到6樓辦
      公室後把他留在那裡，等警察到場等語綦詳（見原審卷第
      161至163頁），且經審酌其等證言，認屬相符一致，復與
      前開被告乙○○與甲○○二人之自白及扣案槍彈證物等客
      觀事證互核無訛。
（五）至於被告乙○○遭證人陳祥龍等人制伏後，究係遭何人帶
      至6樓，及其時間與證人陳祥龍等人將該手提包帶往6樓之
      時間，究竟何者為先，雖證人陳祥龍、謝世典二人證述內
      容雖互有出入，亦與監視器錄影畫面呈現情形不同，惟按
      證人之陳述有部分前後不符，或相互間有所歧異時，究竟
      何者為可採，法院仍得本其自由心證予以斟酌，非謂一有
      不符或矛盾，即應認其全部均為不可採信，茍其基本事實
      之陳述與真實性無礙時，非不得予以採信（最高法院74年
      臺上字第1599號判例參照）。本件證人陳祥龍、謝世典等
      人就發現被告二人持槍，進而制伏被告乙○○取出槍枝之
      證述內容，其所言基本事實並無不同，且本件之爭執點厥
      為被告乙○○主觀上對於所攜帶下樓之手提包內裝有槍彈
      一事是否知悉、主觀上是否具有非法持有犯意而已，至於
      被告乙○○究係遭何人押解上樓，尚與本件持有槍彈犯罪
      之構成要件事實無關，自難以此指稱證人陳祥龍、謝世典
      關於被告二人持有槍彈犯行所證情節，有何不足採信之處
      。是本件雖無積極證據證明被告乙○○返回舞廳前即已知
      悉甲○○攜帶槍彈之事實，惟其於包廂內目睹被告甲○○
      自手提包內出示槍枝後，明知該手提包內尚裝有其餘槍彈
      之事實，且不得任意持有該違禁物品，竟未加以拒絕，而
      仍依被告甲○○之指示將該裝有槍彈之手提包攜帶下樓置
      於車上，其非法持有槍彈之犯行，自屬明確。被告乙○○
      辯稱不知被告甲○○所交付之手提包內裝有槍彈云云，要
      屬事後卸責之詞；被告甲○○於原審及本院審理時翻異前
      詞，改稱伊於包廂內出示槍枝時，適巧被告乙○○外出包
      廂如廁，被告乙○○始終不知手提包內裝有槍彈云云，亦
      屬有意一人承擔本件罪責而迴護被告乙○○之舉，均不足
      採信。
（六）本件事證明確，被告乙○○之犯行堪以認定，應依法論科
      。
四、核被告乙○○所為，係犯槍砲彈藥刀械管制條例第7條第4項
    之未經許可持有制式手槍罪、第12條第4項之未經許可持有
    子彈罪。渠以一個持有行為，同時持有制式手槍及子彈為想
    像競合犯，應從一重之未經許可持有制式手槍罪處斷。起訴
    書就被告乙○○所犯法條部分雖另援引同條例第8條第4項持
    有改造槍枝罪，惟按犯罪是否已經起訴，而為法院應予審判
    之事項，應以起訴書事實欄記載之犯罪事實為準，而非以起
    訴書所引法條或罪名為依據（最高法院94年臺上字第1397號
    判決意旨參見），依本件起訴書所載犯罪事實以觀，檢察官
    顯然僅就被告乙○○自舞廳內攜帶裝有制式手槍及子彈之手
    提包下樓之持有制式槍彈等事實起訴，則起訴書就被告乙○
    ○所犯罪名部分另援引「槍砲彈藥刀械管制條例第8條第4項
    」，應屬誤載，本院尚無庸就該未起訴之事實予以審判。
五、按行為後法律有變更者，適用行為時之法律。但行為後之法
    律有利於行為人者，適用最有利於行為人之法律，刑法第2
    條第1項定有明文。查被告乙○○行為時，刑法第42條第2項
    前段規定：「易服勞役以1元以上3元以下折算一日。」又被
    告乙○○行為時之易服勞役折算標準，業據修正前罰金罰鍰
    提高標準條例第2條前段規定，就其原定數額提高為100倍折
    算1日，則本件被告乙○○行為時之易服勞役折算標準，應
    以銀元300元折算1日，即新台幣900元折算1日。惟95年7月1
    日修正公布施行之刑法第42條第3項前段規定：「易服勞役
    以新台幣1000元、2000元或3000元折算一日。」比較修正前
    後之易服勞役折算標準，以修正後之規定，較有利於被告乙
    ○○，則應依刑法第2條第1項後段規定，適用修正後之刑法
    第42條第3項前段規定。
六、原審以本件事證明確，對被告乙○○據以論罪科刑，固非無
    見。惟被告乙○○行為後，刑法第42條罰金易服勞役之規定
    業經修正，經比較新舊法之結果，應依刑法第2條第1項後段
    之規定，適用修正後之刑法第42條第3項之規定，業如前述
    。原審未及比較適用，尚有未洽。被告上訴意旨否認犯行，
    指摘原判決不當，雖無理由，然原判決關於被告乙○○之部
    分既有上述之可議，仍屬無可維持，應由本院將原判決關於
    被告乙○○之部分撤銷改判。爰審酌被告乙○○犯罪之動機
    、目的、持有槍彈時間短暫，情節本屬輕微，惟於原審及本
    院審理否認犯行等一切情狀，量處如主文第二項所示之刑，
    並諭知罰金易服勞役之折算標準。
七、扣案如附表編號（一）至（三）所示制式手槍1支（含彈匣
    2個）、改造玩具手槍1支（含彈匣1個）及口徑9mm制式子彈
    38顆，均屬具有殺傷力之槍彈（詳如附表備註欄所示），有
    前開內政部警政署刑事警察局槍彈鑑定書在卷可稽，依槍砲
    彈藥刀械管制條例第4條第1項第1款、第2款及第5條規定，
    非經許可不得製造、販賣、運輸、轉讓、出租、出借、持有
    、寄藏或陳列，自屬違禁物，均依刑法第38條第1項第1款規
    定宣告沒收。至於其餘扣案之子彈9顆，其中1顆經試射無法
    擊發，認係不發彈，無殺傷力而不具有違禁物之性質；另有
    8顆已於鑑驗時試射擊發，不具完整結構及功能而喪失其違
    禁物性質，亦有前揭槍彈鑑定書可考，爰均不予宣告沒收，
    附此敘明。
據上論斷，應依刑事訴訟法第369條第1項前段、第364條、第299
條第1項前段，槍砲彈藥刀械管制條例第7條第4項、第12條第4項
，刑法第11條前段、第55條、第2條第1項後段、第42條第3項、
第38條第1項第1款，判決如主文。
據上論結，應依刑事訴訟法第373條、第368條，判決如主文。
本案經檢察官邱美育到庭執行職務。
中    華    民    國    95    年    8     月    16    日
                  刑事第八庭審判長法  官  鄭文肅
                                  法  官  江國華
                                  法  官  楊炳禎
以上正本證明與原本無異。
如不服本判決，應於收受送達後10日內向本院提出上訴書狀，其
未敘述上訴之理由者並得於提起上訴後10日內向本院補提理由書
（均須按他造當事人之人數附繕本）。
                                  書記官  廖素花
中    華    民    國    95    年    8     月    17    日
附表：
┌──┬────────────────┬───┬────────────┐
│編號│   應    沒    收    之    物   │數  量│    備            註    │
├──┼────────────────┼───┼────────────┤
│(一)│以色列IMI廠製941FBL型口徑9mm之制│壹支  │經鑑定其機械性能良好，可│
│    │式半自動手槍（含彈匣貳個，槍枝管│      │擊發同口徑制式子彈，認具│
│    │制編號0000000000）              │      │殺傷力                  │
├──┼────────────────┼───┼────────────┤
│(二)│由仿BERETTA廠半自動手槍製造之玩 │壹支  │經鑑定其機械性能良好，可│
│    │具手槍換裝土造金屬槍管及土造滑套│      │擊發適用子彈，認具殺傷力│
│    │改造而成之改造手槍（含彈匣壹個，│      │                        │
│    │槍枝管制編號0000000000）        │      │                        │
├──┼────────────────┼───┼────────────┤
│(三)│口徑9mm制式子彈                 │參拾捌│經鑑定均係口徑9mm制式子 │
│    │                                │顆    │彈。原扣案四十七顆，除其│
│    │                                │      │中一顆經試射無法擊發，認│
│    │                                │      │係不發彈，無殺傷力，而不│
│    │                                │      │具違禁物之性質不應沒收外│
│    │                                │      │，其餘四十六顆均具殺傷力│
│    │                                │      │；惟扣除已於鑑驗時試射而│
│    │                                │      │不具完整結構及功能之八顆│
│    │                                │      │外，其餘三十八顆子彈均屬│
│    │                                │      │違禁物，均應沒收。      │
└──┴────────────────┴───┴────────────┘
附錄本案論罪科刑法條全文
槍砲彈藥刀械管制條例第七條第四項：
未經許可，持有、寄藏或意圖販賣而陳列第一項所列槍砲、彈藥
者，處五年以上有期徒刑，併科新台幣一千萬元以下罰金。
槍砲彈藥刀械管制條例第十二條第四項：
未經許可，持有、寄藏或意圖販賣而陳列子彈者，處五年以下有
期徒刑，併科新台幣三百萬元以下罰金。


司法院資訊處製作；財團法人民間司法改革基金會備份。
